臺灣新北地方法院刑事判決
111年度審易字第1850號
公  訴  人  臺灣新北地方檢察署檢察官
被      告  鐘重義


            鐘仁志


上列被告因妨害名譽案件，經檢察官提起公訴（111年度偵字第5
206號），被告於準備程序進行中就被訴事實為有罪之陳述，本
院裁定本件進行簡式審判程序並判決如下：
    主  文
鐘重義犯公然侮辱罪，處拘役貳拾日，如易科罰金，以新臺幣壹
仟元折算壹日。
鐘仁志被訴公然侮辱罪部分，公訴不受理。
    事  實
一、鐘重義與鐘仁志（所涉公然侮辱罪嫌部分，因張雁期撤回刑
    事告訴，由本院諭知公訴不受理）為父子，2人素與鄰居張
    雁期交惡，鐘重義竟基於公然侮辱之犯意，接續於附表所示
    時間，在不特定人均可通過之新北市三重區雙園街1巷之公
    共場所，以附表所示言語辱罵張雁期，足以貶損張雁期人格
    及社會評價。
二、案經張雁期訴由新北市政府警察局三重分局移送臺灣新北地
    方檢察署檢察官偵查後起訴。
　　理  由
壹、有罪部分（被告鐘重義）：
一、上揭事實，業據被告鐘重義於警詢、偵查、本院準備程序及
    審理中均坦承不諱，核與證人即告訴人張雁期於警詢、偵查
    之證述大致相符，並有現場監視錄影器翻拍照片4張、監視
    器光碟4片、告訴人製作之譯文1份在卷可佐，足認被告鐘重
    義自白均與事實相符，可以採信。綜上，本件事證明確，被
    告鐘重義犯行均堪認定，均應依法論科。
二、核被告鐘重義所為，係犯刑法第309條第1項公然侮辱罪。被
    告鐘重義係於密切接近之時間謾罵告訴人，侵害同一法益，
    各行為之獨立性極為薄弱，且係出於損害同一告訴人之目的
    ，依一般社會健全觀念，在時間差距上，難以強行分開，應
    視為數個舉動之接續施行，合為包括之一行為予以評價，為
    接續犯，應論以一罪。
三、爰以行為人之責任為基礎，審酌被告鐘重義與告訴人素有嫌
    隙，竟在不特定人均得共見聞之巷弄內辱罵告訴人，其行為
    對於告訴人名譽造成損害，實應譴責，兼衡其行為對於告訴
    人名譽之損害程度，暨被告之素行(有其前案紀錄表在卷可
    憑)、智識程度為高中畢業、自陳目前無業，需扶養孫子之
    生活狀況（見本院簡式審判筆錄第4頁及其個人戶籍資料）
    ，及被告犯後已坦承犯行，惟迄今尚未能與告訴人達成和解
    等一切情狀，量處如主文所示之刑，並諭知易科罰金之折算
    標準，以資儆懲。　　
貳、公訴不受理部分（被告鐘仁志）：
一、公訴意旨略以：鐘仁志基於公然侮辱之犯意，於民國110年1
    1月13日12時33分許，在上開地點以「幹你娘」等語辱罵張
    雁期，足以貶損張雁期人格及社會評價。因認被告涉犯刑法
    第309條第1項之公然侮辱罪嫌。
二、按告訴乃論之罪，告訴人於第一審辯論終結前得撤回其告訴
    ，又告訴經撤回者，應諭知不受理之判決，刑事訴訟法第23
    8條第1項、第303條第3款定有明文。
三、本件公訴意旨認被告鐘仁志係犯刑法第309條第1項之公然侮
    辱罪，依同法第314條前段規定，須告訴乃論，茲因被告鐘
    仁志與告訴人業已調解成立，並經告訴人撤回公然侮辱告訴
    ，有111年10月13日之調解筆錄及同日之刑事撤回告訴狀各1
    件附卷可稽，揆諸上開說明，爰就被告鐘仁志部分諭知不受
    理之判決。
據上論斷，應依刑事訴訟法第273條之1第1項、第299條第1 項前
段，判決如主文。
本案經檢察官黃佳彥偵查起訴，由檢察官王佑瑜到庭執行公訴。
中    華    民    國   111    年    10    月     27   日
                  刑事第二十三庭  法  官  朱學瑛
上列正本證明與原本無異。
如不服本判決，應於判決送達後20日內敘明上訴理由，向本院提
出上訴狀(應附繕本)，上訴於臺灣高等法院。其未敘述上訴理由
者，應於上訴期間屆滿後20日內向本院補提理由書「切勿逕送上
級法院」。
                                  書記官  盧姿妤
中    華    民    國   111    年    10    月     27   日
附錄本案論罪科刑法條全文：
中華民國刑法第309條
公然侮辱人者，處拘役或9千元以下罰金。
以強暴犯前項之罪者，處1年以下有期徒刑、拘役或1萬5千元以
下罰金。

附表：
編號 時間 公然侮辱內容 1 110年10月3日7時47分 流氓 2 110年10月13日8時整 幹你娘 3 110年10月13日9時49分 流氓 4 110年10月24日6時27分 龜兒子 5 110年10月24日11時58分 龜兒子 6 110年10月25日6時18分 龜兒子 7 110年10月25日7時16分 龜兒子 8 110年10月28日21時36分 龜兒子 9 110年10月29日7時58分 龜兒子 10 110年10月29日8時16分 龜兒子 11 110年10月29日15時55分 流氓 12 110年11月1日7時10分 龜兒子 13 110年11月1日7時41分 龜兒子 14 110年11月2日23時14分 龜孫子 15 110年11月3日9時5分 龜兒子 16 110年11月5日12時5分 流氓 17 110年11月5日12時14分 流氓 18 110年11月5日16時57分 幹你娘機掰 19 110年11月5日18時10分 幹你娘機掰 20 110年11月6日6時9分 幹你娘機掰 21 110年11月6日8時50分 幹你娘機掰 22 110年11月6日9時3分 幹你娘機掰 23 110年11月6日9時27分 幹你娘機掰 24 110年11月6日11時7分 幹你娘機掰 25 110年11月7日7時53分 幹你娘機掰 26 110年11月8日8時32分 龜兒子 27 110年11月8日12時16分 流氓 28 110年11月8日8時32分 流氓 29 110年11月12日9時5分 流氓 30 110年11月13日15時55分 流氓 31 110年11月13日17時54分 龜兒子 32 110年11月17日7時57分 不孝子，拐16、7歲查某來作某 33 110年11月17日9時49分 不孝子，拐16、7歲查某來作某 34 110年11月17日11時34分 拐16、7歲查某來作某 35 110年11月17日21時37分 不孝子，拐16、7歲查某來作某 36 110年11月18日9時27分 龜兒子 37 110年11月18日10時49分 龜兒子 38 110年11月19日8時20分 龜兒子 39 110年11月19日10時22分 龜兒子 40 110年11月20日8時56分 龜兒子 41 110年11月21日20時49分 幹你娘機掰 42 110年11月22日19時59分 幹你娘機掰 43 110年11月23日5時57分 幹你娘機掰 44 110年11月23日6時16分 幹你娘機掰 45 110年11月23日6時27分 幹你娘機掰 46 110年11月23日6時37分 幹你娘機掰 47 110年11月23日7時11分 幹你娘機掰 48 110年11月23日8時4分 幹你娘機掰 49 110年11月23日8時7分 幹你娘機掰 50 110年11月24日6時49分 幹你娘機掰 51 110年11月24日7時6分 幹你娘機掰 52 110年11月24日7時8分 幹你娘機掰 53 110年11月24日7時27分 幹你娘機掰 54 110年11月24日8時37分 幹你娘機掰 55 110年11月24日17時10分 幹你娘機掰 56 110年11月25日7時15分 幹你娘機掰 57 110年11月25日10時10分 幹你娘機掰 58 110年11月25日20時49分 幹你娘機掰 59 110年11月25日23時33分 幹你娘機掰 60 110年11月26日6時31分 幹你娘機掰 61 110年11月26日7時27分 幹你娘機掰 62 110年11月26日18時52分 幹你娘機掰 63 110年11月26日21時31分 幹你娘機掰 64 110年11月28日6時37分 幹你娘機掰 65 110年11月28日8時19分 幹你娘機掰 66 110年11月28日10時18分 幹你娘機掰 67 110年11月30日15時55分 幹你娘機掰 68 110年12月2日19時57分 幹你娘機掰 69 110年12月17日7時50分 幹你娘機掰 70 110年12月19日11時38分 幹你娘機掰 71 110年12月20日17時16分 幹你娘機掰